# 商业承兑汇票函证

提问人：wxj_001 时间：2018-01-21 10:17:11
请教各位老师：审计准则要求对大额的应收票据进行函证。请问银行承兑汇票承兑是向承兑银行承兑吗？商业承兑汇票因为银行未承兑向出票单位函证吗？

回答人：chenyiwei
商业承兑汇票应（ 1 ）向出票人函证票据的基本信息；（ 2 ）向直接前手函证票据的背书情况和导致该次票据背书的基础交易情况。

提问人：跨度防护 时间：2018-01-22 22:27:21
请教陈版。函证应收票据是审计准则的哪一条呢？

回答人：chenyiwei
依据函证审计准则及其应用指南、问题解答的一般要求得出，尤其是商业承兑汇票必须函证。